pt-BR: Estilo da escova de banho: Alça para costas; Cinto; Escova com cabo destacável; Escova dupla face; Escova elétrica; Esfoliador de pés; Luva; Redonda de mão; Escova de cabo longo; Tapete; Luva aplicadora; Bloco; Outro
lt-LT: Vonios šepečio stilius: Nugaros dirželis; Diržas; Šepetys su nuimama rankena; Dvipusis šepetys; Elektrinis šepetys; Pėdų šveitiklis; Pirštinė; Rankinis apvalus; Ilgos rankenos šepetys; Kilimėlis; Pirštinė; Bloknotas; Kita
ja: バスブラシスタイル: バックストラップ; ベルト; 取り外し可能ハンドルブラシ; 両面ブラシ; 電動ブラシ; フットスクラバー; グローブ; 手持ち丸型; ロングハンドルブラシ; マット; ミット; パッド; その他
zh-CN: 浴刷样式: 背带式; 带式; 可拆卸手柄刷; 双面刷; 电动刷; 足部搓澡器; 手套; 手持圆形; 长柄刷; 垫子; 手套; 垫子; 其他
nl: Badborstelstijl: Rugband; Riem; Borstel met afneembare handgreep; Dubbelzijdige borstel; Elektrische borstel; Voetscrubber; Handschoen; Ronde handborstel; Borstel met lange handgreep; Mat; Handschoen; Pad; Andere
fi: Kylpyharjan tyyli: Selkähihna; Vyö; Irrotettava kahvaharja; Kaksipuolinen harja; Sähköharja; Jalkaharja; Käsine; Käsipyöreä; Pitkävartinen harja; Matto; Hanska; Pehmuste; Muu
nb: Badebørstestil: Ryggstropp; Belte; Børste med avtakbart håndtak; Dobbeltsidig børste; Elektrisk børste; Fotskrubb; Hanske; Håndholdt rund; Børste med langt håndtak; Matte; Hanske; Pad; Annet
zh-TW: 沐浴刷樣式: 背帶式; 腰帶; 可拆式手柄刷; 雙面刷; 電動刷; 足部磨砂器; 手套; 手持圓形; 長柄刷; 墊子型; 手套; 墊紙; 其他
es: Estilo de cepillo de baño: Correa de espalda; Cinturón; Cepillo con mango desmontable; Cepillo de doble cara; Cepillo eléctrico; Exfoliante de pies; Guante; Redondo de mano; Cepillo de mango largo; Colchoneta; Manopla; Libreta; Otros
sl-SI: Slog ščetke za kopanje: Trak za hrbet; Tračni; Krtača s snemljivim ročajem; Dvostranska krtača; Električna krtača; Strgalo za stopala; Rokavica; Ročna okrogla; Krtača z dolgim ročajem; Blazina; Rokavička; Beležka; Drugo
hu: Fürdőkefe stílusa: Hátpánt; Szíj; Levehető nyelű kefe; Kétoldalú kefe; Elektromos kefe; Lábdörzsölő; Kesztyű; Kézi kerek; Hosszú nyelű kefe; Szőnyeg; Kesztyű; Mappa; Egyéb
ru: Стиль банной щетки: Ремень для спины; Ремень; Щетка со съемной ручкой; Двухсторонняя щетка; Электрическая щетка; Скраб для ног; Перчатка; Ручная круглая; Щетка с длинной ручкой; Коврик; Рукавица; Блокнот; Другой
fr: Style de brosse de bain: Sangle de dos; A bande; Brosse à manche détachable; Brosse double face; Brosse électrique; Gratte-pieds; Gant; Rond à main; Brosse à long manche; Tapis; Gant; Tampon; Autre
vi: Kiểu bàn chải tắm: Dây chà lưng; Máy chà nhám băng; Bàn chải tay cầm tháo rời; Bàn chải hai mặt; Bàn chải điện; Bàn chải chân; Găng tay; Tròn cầm tay; Bàn chải cán dài; Thảm; Găng; Tập giấy thấm; Khác
pt-PT: Estilo da escova de banho: Tira para costas; Cinto; Escova com cabo destacável; Escova de dupla face; Escova elétrica; Esfoliante de pés; Luva; Redonda de mão; Escova de cabo longo; Tapete; Luva; Tapete; Outro
sv: Badborststil: Ryggrem; Bälte; Borste med avtagbart handtag; Dubbelsidig borste; Elektrisk borste; Fotskrubb; Handske; Handhållen rund; Borste med långt handtag; Matta; Vante; Block; Övrigt
cs: Styl koupelového kartáče: Zádový pásek; Pásová; Kartáč s odnímatelnou rukojetí; Oboustranný kartáč; Elektrický kartáč; Škrabka na nohy; Rukavice; Ruční kulatý; Kartáč s dlouhou rukojetí; Podložka; Rukavice; Blok; Jiné
el: Στυλ βούρτσας μπάνιου: Ιμάντας πλάτης; Ζώνη; Βούρτσα αποσπώμενης λαβής; Δίπλευρη βούρτσα; Ηλεκτρική βούρτσα; Απολεπιστικό ποδιών; Γάντι; Χειροκίνητη στρογγυλή; Βούρτσα μακριάς λαβής; Χαλάκι; Γάντι; Σημειωματάριο; Άλλο
da: Badebørstetype: Rygrem; Bælte; Børste med aftagelig håndtag; Dobbeltsidet børste; Elektrisk børste; Fodskrubber; Handske; Håndholdt rund; Børste med langt håndtag; Måtte; Vante; Pad; Andet
bg-BG: Стил на четката за баня: Каишка за гръб; Лентов; Четка със сваляема дръжка; Двустранна четка; Електрическа четка; Скрубер за крака; Ръкавица; Ръчна кръгла; Четка с дълга дръжка; Постелка; Ръкавица; Подложка; Други
ro-RO: Tip perie de baie: Curea pentru spate; Curea; Perie cu mâner detașabil; Perie cu două fețe; Perie electrică; Dispozitiv de exfoliere pentru picioare; Mănușă; Rotundă de mână; Perie cu mâner lung; Saltea; Mănușă; Carnețel; Altele
sk-SK: Štýl kúpeľovej kefy: Remienok na chrbát; Opasok; Kefa s odnímateľnou rukoväťou; Obojstranná kefa; Elektrická kefa; Škrabka na nohy; Rukavica; Ručná okrúhla; Kefa s dlhou rukoväťou; Podložka; Rukavica; Blok; Iné
th: รูปแบบแปรงอาบน้ำ: สายขัดหลัง; สายพานขัด; แปรงด้ามถอดได้; แปรงสองด้าน; แปรงไฟฟ้า; ที่ขัดเท้า; ถุงมือ; แบบมือถือทรงกลม; แปรงด้ามยาว; เสื่อ; ถุงมือ; สมุดฉีก; อื่นๆ
de: Badebürstenstil: Rückenband; Band; Bürste mit abnehmbarem Griff; Doppelseitige Bürste; Elektrische Bürste; Fußschrubber; Handschuh; Runde Handbürste; Bürste mit langem Griff; Matte; Handschuh; Block; Sonstiges
it: Stile della spazzola da bagno: Cinghia per schiena; Cintura; Spazzola con manico rimovibile; Spazzola a doppia faccia; Spazzola elettrica; Scrub per piedi; Guanto; Rotonda portatile; Spazzola con manico lungo; Tappetino; Guanto; Pad; Altro
tr: Banyo fırçası stili: Sırt kayışı; Kemer; Çıkarılabilir saplı fırça; Çift taraflı fırça; Elektrikli fırça; Ayak ovucu; Eldiven; El tipi yuvarlak; Uzun saplı fırça; Mat; Eldiven; Ped; Diğer
en: Bath brush style: Back strap; Belt; Detachable-handle brush; Double-sided brush; Electric brush; Foot scrubber; Glove; Handheld round; Long-handle brush; Mat; Mitt; Pad; Other
ko: 목욕 브러시 스타일: 등 스트랩; 벨트; 분리형 손잡이 브러시; 양면 브러시; 전동 브러시; 발 스크러버; 글러브; 휴대용 원형; 긴 손잡이 브러시; 매트; 미트; 패드; 기타
hr-HR: Stil četke za kupanje: Traka za leđa; Remen; Četka s odvojivom ručkom; Dvostrana četka; Električna četka; Ribač za stopala; Rukavica; Ručna okrugla; Četka s dugom ručkom; Prostirka; Rukavica; Podloga; Ostalo
pl: Styl szczotki do kąpieli: Pasek na plecy; Pas; Szczotka z odpinanym uchwytem; Szczotka dwustronna; Szczotka elektryczna; Skrobak do stóp; Rękawiczka; Okrągła ręczna; Szczotka z długim uchwytem; Mata; Rękawica; Podkładka; Inne